臺灣高等法院民事裁定
109年度抗字第426號
抗  告  人  鄭牡華  



上列抗告人因與相對人楊雅琪間第三人異議之訴事件，對於中華
民國109年3月13日臺灣臺北地方法院109年度重訴字第288號裁定
，提起抗告，本院裁定如下： 
    主   文
原裁定關於核定訴訟標的價額部分廢棄。
本件訴訟標的價額核定為新臺幣參佰貳拾參萬捌仟玖佰參拾貳元
。
其餘抗告駁回。
抗告訴訟費用由相對人負擔。
    理  由
一、按訴訟標的之價額，由法院核定；核定訴訟標的之價額，以
    起訴時之交易價額為準；無交易價額者，以原告就訴訟標的
    所有之利益為準；法院因核定訴訟標的之價額，得依職權調
    查證據，民事訴訟法第77條之1第1項至第3項定有明文。次
    按命遷讓房屋之事件，其訴訟標的之價額應以原告起訴時該
    房屋之交易價額計算之。又第三人異議之訴之訴訟標的價額
    ，係以第三人請求排除該執行事件強制執行所有之利益為準
    。則提起本件第三人異議之訴係請求撤銷命遷讓房屋全部之
    強制執行程序，則其就排除該強制執行所有之利益，與執行
    名義所載所命遷讓房屋全部之價值相同。
二、經查，抗告人以相對人持臺灣臺北地方法院（下稱臺北地院
    ）106年12月18日106年度移調字第183號（即105年度重訴字
    第70號）調解筆錄為執行名義對債務人即訴外人吳造品、張
    智佳聲請強制執行，命吳造品及張智佳應自臺北市○○區○○路
    0段000巷000弄00號4樓房屋（下稱系爭房屋）遷離，然伊為
    系爭房屋之合法占有人，爰依強制執行法第15條規定提起第
    三人異議之訴，請求撤銷臺北地院108年度司執字第43191號
    遷讓房屋強制執行事件（下稱系爭執行事件）所為之強制執
    行程序等語（原法院卷一第7至8頁、卷二第5至8頁）。則抗
    告人提起本件訴訟請求排除系爭執行事件對系爭房屋所為之
    執行程序，依前開說明，其所得受之利益，即為系爭房屋於
    起訴時之交易價額。而系爭房屋於起訴時之交易價格為新臺
    幣（下同）3,238,932元，有優世國際不動產估價師事務所
    之估價報告書在卷可按（下稱系爭估價報告，該報告第2頁
    ）。衡以系爭估價報告斟酌當時一般及區域因素，並以比較
    法及收益法求取價格，暨考量系爭房屋坐落區域可建築利用
    土地供給有限，且需求仍屬強勁等市場條件仍領先使用收益
    市場等情，決定系爭房屋當時交易價格，應屬可採。則本件
    訴訟標的價額應按系爭房屋起訴時之市價核定為3,238,932
    元。從而，抗告意旨指摘原裁定關於核定訴訟標的價額部分
    不當，聲明廢棄，為有理由，應由本院將該部分廢棄，改核
    定如主文第2項所示。至原裁定關於命補繳裁判費部分，為
    法院於訴訟程序進行中所為之裁定，依民事訴訟法第483條
    規定，不得抗告。原裁定據上開核定之價額計算抗告人應繳
    納之第二審裁判費，限期命補繳不足額部分，抗告人就此部
    分併提起抗告，尚非合法，應予駁回。然原裁定關於核定訴
    訟標的價額部分，既經廢棄，命補繳裁判費部分，即失所附
    麗，應俟本件訴訟標的價額核定確定後，重新計算，自不待
    言。
三、據上論結，本件抗告一部為不合法，一部有理由，爰裁定如
    主文。
中　　華　　民　　國　　109 　年　　5 　　月　　20　　日
　　　　　    　　民事第十四庭
                        審判長法  官  蔡和憲
　　　　　　　　　　　   　 法  官  邱靜琪
 　　　　　　　　　　　     法  官  藍家偉
正本係照原本作成。　　　　　　　　　　　　      
本裁定除關於核定訴訟標的部分以適用法規顯有錯誤為理由外，
不得再抗告。如提起再抗告，應於收受送達後10日內委任律師為
代理人向本院提出再抗告狀。並繳納再抗告費新臺幣１千元。
中　　華　　民　　國　　109 　年　　5 　　月　　21　　日
 
                            書記官  戴伯勳